---
title: "Raport 1"
author: "Zuzanna Nowak"
date: "2026-03-20"
output:
  pdf_document:
    toc: true
    fig_caption: true
    fig_width: 5
    fig_height: 4
    number_sections: true
  word_document:
    toc: true
  html_document:
    toc: true
    df_print: paged
header-includes:
- \usepackage[OT4]{polski}
- \usepackage[utf8]{inputenc}
- \usepackage{graphicx}
- \usepackage{float}
fontsize: 12pt
---

```{r setup, include=FALSE}
# USTAWIENIA
knitr::opts_chunk$set(echo = TRUE)
knitr::opts_chunk$set(warning = FALSE, message = FALSE) 
knitr::opts_chunk$set(fig.pos = "H", out.extra = "", fig.align = "center")
```

```{r pakiety, echo = FALSE}
# BIBLIOTEKI
library(ggplot2)
library(dplyr) 
library(knitr)
library(xtable)
library(kableExtra)
```

# Wprowadzenie

**Opis danych**

Analizowany zbiór danych (`WA_Fn-UseC_-Telco-Customer-Churn.csv`) pochodzi z portalu Kaggle i zawiera informacje o profilach oraz zachowaniach klientów pewnej firmy telekomunikacyjnej. Tego typu zbiory są powszechnie wykorzystywane w analityce do badania zjawiska migracji klientów, czyli tzw. *churn analysis*.

\newpage

# Przygotowanie danych. Podstawowe informacje o danych.

```{r etap pierwszy, results = FALSE, echo=FALSE}
# podpunkt a 
dane <- read.csv(file="WA_Fn-UseC_-Telco-Customer-Churn.csv")
head(dane)
#dane zostaly wczytane prawidłowo
```

**Po wczytaniu danych możemy wyciągnąć następujące wnioski:**

```{r,results = FALSE, echo=FALSE}
# podpunkt b 
dim(dane)
# mamy 21 cech(kolumn) i 7043 przypadków(wierszy)
```

-   **Rozmiar danych:** Pierwotny zbiór danych składa się z **`r nrow(dane)`** **przypadków** (obserwacji reprezentujących poszczególnych klientów) oraz **`r ncol(dane)`** **cech** (zmiennych).

```{r,results = FALSE, echo=FALSE}
# sprawdzenie jakie są typy poszczególnych cech
str(dane)

# zamiana seniorcitizen na typ jakosciowy
dane$SeniorCitizen <- factor(as.character(dane$SeniorCitizen), 
                             levels = c("0", "1"),
                             labels = c("No", "Yes"))
```

-   **Typy danych:** Zmienne zostały w większości poprawnie rozpoznane przez środowisko R. Wyjątkiem była zmienna **SeniorCitizen**, która pierwotnie była zakodowana jako wartości liczbowe (0 i 1). Aby ułatwić jej interpretację i zachować spójność, została przekształcona na typ **factor** z etykietami "No" i "Yes". Po tej zmianie w zbiorze występują cechy jakościowe o typie factor (jest ich łącznie **`r sum(sapply(dane, is.factor))`**) oraz cechy ilościowe o typie numeric lub integer (jest ich **`r sum(sapply(dane, is.numeric))`**).

-   **Przydatność cech:** Zauważono, że pierwsza kolumna (**customerID**) pełni wyłącznie rolę unikalnego identyfikatora klienta. Ponieważ nie niesie ona żadnej wartości analitycznej w kontekście badania rezygnacji z usług, zostaje **usunięta** przed dalszą analizą.

```{r,results = FALSE, echo=FALSE}
# w pierwszej kolumnie znajdują się identyfikatory klientów, które są zbędne w analizie danych 
# usunięcie zbędnych danych (pierwsza kolumna)
dane$customerID <- NULL
```

-   **Brakujące obserwacje:** W danych zidentyfikowano braki w kolumnie **TotalCharges**. Brakuje łącznie **`r sum(is.na(dane$TotalCharges))`** obserwacji. Zidentyfikowano, że w oryginalnym pliku wartości te były nietypowo zakodowane jako **puste spacje**. Po prawidłowym przekształceniu kolumny na typ numeryczny, puste wartości zastąpiono zerami, co logicznie odzwierciedla fakt, że nowi klienci (których staż w firmie wynosi 0 miesięcy) nie zdążyli jeszcze wygenerować żadnych kosztów całkowitych.

```{r,results = FALSE, echo=FALSE}
# sprawdzenie czy występują brakujące obserwacje
colSums(is.na(dane))
# w kolumnie "TotalCharges" występują brakujące informacje, jest ich 11, są kodowane jako NA
# zastąpienie NA zerami ponieważ brakująca obserwacja wynika z braku stażu zatem koszt też jest zerowy 
dane$TotalCharges[is.na(dane$TotalCharges)] <- 0
```

-   **Nietypowe wartości:** Występowanie kategorii takich jak 'No phone service' lub 'No internet service' dla usług dodatkowych jest logicznie uzasadnione i wynika z faktu braku posiadania przez klienta usługi bazowej (odpowiednio: telefonu lub internetu).

```{r,results = FALSE, echo=FALSE}
# sprawdzenie wartosci odstajacych w zmiennych ilosciowych
summary(dane |>
          select(tenure, MonthlyCharges, TotalCharges, Contract, Churn))
        

# ponowne zapoznaie się z danymi 
#View(dane)
dim(dane)

```

to mowil skalski

rozwazyc wszystkie zmienne tabelka dla wszystkich dla najciekawszych wykresy tabelki i opisy

\newpage

# Analiza opisowa - wskaźniki sumaryczne i wykresy.

## Zmienne ilościowe

```{r statystyki_ilosciowe, echo=FALSE, results='asis'}
# ramka danych ze statystykami
statystyki <- data.frame(
  Min = sapply(dane[, c("tenure", "MonthlyCharges", "TotalCharges")], min),
  Mediana = sapply(dane[, c("tenure", "MonthlyCharges", "TotalCharges")], median),
  Srednia = sapply(dane[, c("tenure", "MonthlyCharges", "TotalCharges")], mean),
  Max = sapply(dane[, c("tenure", "MonthlyCharges", "TotalCharges")], max),
  Odch.Std = sapply(dane[, c("tenure", "MonthlyCharges", "TotalCharges")], sd),
  IQR = sapply(dane[, c("tenure", "MonthlyCharges", "TotalCharges")], IQR)
)
# zamiana nazw cech na polskie
rownames(statystyki) <- c("Staż", "Opłata miesięczna", "Opłata całkowita")

# utworzenie czytelnej tabeli za pomoca pakietu kableextra
kable(statystyki, digits = 2, caption = "Wskaźniki sumaryczne dla zmiennych ilościowych", format = "latex", booktabs = TRUE) |>
  kable_styling(latex_options = c("striped", "HOLD_position")) |>
  row_spec(0, bold = TRUE, color = "white", background = "pink") |>
 column_spec(1, bold = TRUE)

```

**Analiza powyższej tabeli pozwala na wyciągnięcie następujących wniosków dotyczących parametrów rozkładu zmiennych ilościowych:**

-   **Zakres możliwych wartości:** Czas korzystania z usług firmy (staż) wynosi od **`r min(dane$tenure, na.rm=TRUE)`** do **`r max(dane$tenure, na.rm=TRUE)`** miesięcy. Opłaty miesięczne klientów wahają się w przedziale od **`r min(dane$MonthlyCharges, na.rm=TRUE)`** do **`r max(dane$MonthlyCharges, na.rm=TRUE)` USD**, natomiast opłaty całkowite wynoszą od **`r min(dane$TotalCharges, na.rm=TRUE)`** do maksymalnie **`r max(dane$TotalCharges, na.rm=TRUE)` USD**.

-   **Miary położenia:** Średni staż klienta w badanej firmie wynosi około **`r round(mean(dane$tenure, na.rm=TRUE), 0)`** miesięcy, a połowa z nich (mediana) korzysta z jej usług przez maksymalnie **`r median(dane$tenure, na.rm=TRUE)`** miesięcy. Średnia opłata miesięczna to z kolei **`r round(mean(dane$MonthlyCharges, na.rm=TRUE), 2)` USD**.

-   **Zmienność cech:** Biorąc pod uwagę miary rozproszenia, bezwzględnie największą zmiennością charakteryzuje się opłata całkowita (odchylenie standardowe wynosi aż **`r round(sd(dane$TotalCharges, na.rm=TRUE), 2)`**). Jest to w pełni uzasadnione, ponieważ wartość ta kumuluje się w czasie i jest silnie uzależniona od zróżnicowanego stażu poszczególnych klientów. Z kolei najmniejszą zmiennością cechuje się opłata miesięczna (odchylenie standardowe równe **`r round(sd(dane$MonthlyCharges, na.rm=TRUE), 2)`**).

## Wykresy 

```{r rozklady_ilosciowe_ggplot, echo=FALSE, warning=FALSE, message=FALSE, fig.width=7, fig.height=9.5, fig.align='center'}

library(patchwork)

# 1. Staż klienta (tenure)
h1 <- ggplot(dane, aes(x = tenure)) +
  geom_histogram(fill = "lightblue", color = "black", bins = 15) +
  stat_bin(bins = 15, geom = "text", aes(label = ifelse(after_stat(count) > 0, after_stat(count), "")), 
           angle = 90, hjust = -0.2, vjust = 0.5, size = 3) +
  scale_y_continuous(expand = expansion(mult = c(0, 0.25))) +
  labs(title = "Histogram: Staż klienta", x = "Staż (miesiące)", y = "Liczba klientów") +
  theme_minimal()

b1 <- ggplot(dane, aes(x = tenure)) +
  geom_boxplot(fill = "lightblue", color = "black") +
  labs(title = "Boxplot: Staż klienta", x = "Staż (miesiące)") +
  theme_minimal() +
  theme(axis.text.y = element_blank(), axis.ticks.y = element_blank(), axis.title.y = element_blank())

# 2. Opłaty miesięczne (MonthlyCharges)
h2 <- ggplot(dane, aes(x = MonthlyCharges)) +
  geom_histogram(fill = "cornflowerblue", color = "black", bins = 15) +
  stat_bin(bins = 15, geom = "text", aes(label = ifelse(after_stat(count) > 0, after_stat(count), "")), 
           angle = 90, hjust = -0.2, vjust = 0.5, size = 3) +
  scale_y_continuous(expand = expansion(mult = c(0, 0.25))) +
  labs(title = "Histogram: Opłaty miesięczne", x = "Opłata (USD)", y = "Liczba klientów") +
  theme_minimal()

b2 <- ggplot(dane, aes(x = MonthlyCharges)) +
  geom_boxplot(fill = "cornflowerblue", color = "black") +
  labs(title = "Boxplot: Opłaty miesięczne", x = "Opłata (USD)") +
  theme_minimal() +
  theme(axis.text.y = element_blank(), axis.ticks.y = element_blank(), axis.title.y = element_blank())

# 3. Opłaty całkowite (TotalCharges)
h3 <- ggplot(dane, aes(x = TotalCharges)) +
  # Zmieniony kolor na ciemnoniebieski (tak jak na Twoim PDFie)
  geom_histogram(fill = "darkblue", color = "black", bins = 15) +
  stat_bin(bins = 15, geom = "text", aes(label = ifelse(after_stat(count) > 0, after_stat(count), "")), 
           angle = 90, hjust = -0.2, vjust = 0.5, size = 2.5) +
  scale_y_continuous(expand = expansion(mult = c(0, 0.25))) +
  labs(title = "Histogram: Opłaty całkowite", x = "Opłata całkowita (USD)", y = "Liczba klientów") +
  theme_minimal()

b3 <- ggplot(dane, aes(x = TotalCharges)) +
  geom_boxplot(fill = "darkblue", color = "black") +
  labs(title = "Boxplot: Opłaty całkowite", x = "Opłata całkowita (USD)") +
  theme_minimal() +
  theme(axis.text.y = element_blank(), axis.ticks.y = element_blank(), axis.title.y = element_blank())


(h1 + b1) / (h2 + b2) / (h3 + b3) & theme(plot.margin = margin(t = 10, r = 25, b = 10, l = 25))
```

-   Czas korzystania z usług firmy (staż) wynosi **od 0 do 72 miesięcy**. Opłaty miesięczne klientów mieszczą się w przedziale **od 18.25 do 118.75 USD**, natomiast opłaty całkowite (skumulowane) przyjmują wartości **od 0 USD (dla zupełnie nowych klientów) do maksymalnie 8684.80 USD**.Czy wszystkie zmienne mają rozkład symetryczny? Zdecydowanie **nie**. Analiza histogramów wykazuje, że żadna z analizowanych cech nie posiada **rozkładu symetrycznego** (zbliżonego do normalnego).

```{r wykresy_rozrzutu_ggplot, echo=FALSE, warning=FALSE, message=FALSE, fig.width=7.5, fig.height=10, fig.align='center', fig.cap="Wykresy rozrzutu dla zmiennych ilościowych"}

# Staż vs Opłata całkowita
p1 <- ggplot(dane, aes(x = tenure, y = TotalCharges)) +
  geom_point(alpha = 0.3, color = "lightblue") +
  geom_smooth(method = "lm", color = "darkred", se = FALSE, linewidth = 1) +
  labs(title = "Staż vs Opłata całkowita", 
       x = "Staż klienta (miesiące)", 
       y = "Opłata całkowita (USD)") +
  theme_minimal()

# Opłata miesięczna vs Opłata całkowita
p2 <- ggplot(dane, aes(x = MonthlyCharges, y = TotalCharges)) +
  geom_point(alpha = 0.3, color = "cornflowerblue") +
  geom_smooth(method = "lm", color = "darkred", se = FALSE, linewidth = 1) +
  labs(title = "Opłata mies. vs Opłata całk.", 
       x = "Opłata miesięczna (USD)", 
       y = "Opłata całkowita (USD)") +
  theme_minimal()

# Staż vs Opłata miesięczna
p3 <- ggplot(dane, aes(x = tenure, y = MonthlyCharges)) +
  geom_point(alpha = 0.3, color = "darkblue") +
  geom_smooth(method = "lm", color = "darkred", se = FALSE, linewidth = 1) +
  labs(title = "Staż vs Opłata miesięczna", 
       x = "Staż klienta (miesiące)", 
       y = "Opłata miesięczna (USD)") +
  theme_minimal()
  
p1 / p2 / p3 & theme(plot.margin = margin(t = 10, r = 25, b = 10, l = 25))
```

-   **Staż a Opłata miesięczna:** Jest to najciekawsza obserwacja w tym zestawieniu. Linia trendu jest niemal idealnie pozioma, co świadczy o **braku korelacji** między tymi dwiema cechami. Oznacza to, że lojalność klienta (długi staż) nie przekłada się automatycznie na wysokość opłacanych przez niego rachunków. Nowi klienci wybierają równie drogie pakiety, co wieloletni subskrybenci. Sugeruje to, że firma nie prowadzi (lub robi to nieskutecznie) działań typu upselling, czyli nie namawia z sukcesem swoich najstarszych klientów do przechodzenia na wyższe, droższe pakiety usług.

## Zmienne jakościowe

```{r wskazniki sumaryczne dla z.jakosciowych , echo=FALSE, results='asis' }
# musimy wybrac najciekawsze i pokazac je w raporcie + trzeba sprawdzic nazwy 

tworz_tabele <- function(wektor_danych, tytul) {
  liczebnosc <- table(wektor_danych)
  procent <- round(prop.table(liczebnosc) * 100, 2)
  zestawienie <- cbind("Liczebność" = liczebnosc, "Procent [%]" = procent)
  tabela <- kable(zestawienie, caption = tytul, format = "latex", booktabs = TRUE) |>
    kable_styling(latex_options = c("striped", "HOLD_position")) |>
    row_spec(0, bold = TRUE, color = "white", background = "pink") |>
    column_spec(1, bold = TRUE)
  
  print(tabela)
  cat("\n\n") 
}

tworz_tabele(dane$Contract, "Rozkład: Rodzaj umowy")
tworz_tabele(dane$gender, "Rozkład: Płeć klienta")
tworz_tabele(dane$SeniorCitizen, "Rozkład: Status seniora")
tworz_tabele(dane$Partner, "Rozkład: Posiadanie partnera")
tworz_tabele(dane$Dependents, "Rozkład: Osoby na utrzymaniu")
tworz_tabele(dane$PhoneService, "Rozkład: Usługa telefoniczna")
tworz_tabele(dane$MultipleLines, "Rozkład: Wiele linii")
tworz_tabele(dane$InternetService, "Rozkład: Usługa internetowa")
tworz_tabele(dane$OnlineSecurity, "Rozkład: Bezpieczeństwo online")
tworz_tabele(dane$OnlineBackup, "Rozkład: Kopia zapasowa online")
tworz_tabele(dane$DeviceProtection, "Rozkład: Ochrona urządzenia")
tworz_tabele(dane$TechSupport, "Rozkład: Wsparcie techniczne")
tworz_tabele(dane$StreamingTV, "Rozkład: Streaming TV")
tworz_tabele(dane$StreamingMovies, "Rozkład: Streaming filmów")
tworz_tabele(dane$PaperlessBilling, "Rozkład: E-faktura")
tworz_tabele(dane$Churn, "Rozkład: Rezygnacja z usług (Churn)")
tworz_tabele(dane$PaymentMethod, "Rozkład: Metoda płatności")

# dominanta to bedzie wynik pojawiajacy sie najczesciej w tabeli

# tabele zbiorcze 

zmienne_binarne <- c("SeniorCitizen", "Partner", "Dependents", 
                     "PhoneService", "PaperlessBilling", "Churn")
tabela_yes_no <- data.frame(
  Zmienna = zmienne_binarne,
  `TAK` = sapply(dane[zmienne_binarne], function(x) sum(x == "Yes")),
  `NIE` = sapply(dane[zmienne_binarne], function(x) sum(x == "No"))
)
kable(tabela_yes_no, row.names = FALSE, caption = "Zbiorcze zestawienie zmiennych binarnych (Yes/No)")


```

\newpage

## Wnioski

-   **Rodzaj umowy (Contract):** Dominantą są zdecydowanie umowy krótkoterminowe, odnawiane z miesiąca na miesiąc (Month-to-month). Częstość ich występowania jest wyższa niż umów rocznych i dwuletnich razem wziętych. Wskazuje to na fakt, że baza klientów jest bardzo elastyczna, ale jednocześnie niestabilna, ponieważ większość osób unika długoterminowych zobowiązań.

-   **Usługi internetowe (InternetService):** W przypadku tej zmiennej częstości rozkładają się nieco bardziej wielotorowo. Najczęściej przyjmowaną kategorią jest nowoczesny internet światłowodowy (Fiber optic), który nieznacznie wyprzedza tradycyjne złącze DSL. Klienci niekorzystający z usług internetowych w ogóle (No) stanowią najmniej liczną kategorię.

-   **Rezygnacja z usług (Churn):** Częstość przyjmowania wariantów dla głównej zmiennej badawczej jest asymetryczna. Kategorią dominującą jest brak rezygnacji (No), co oznacza, że większość klientów pozostaje aktywna. Jednakże kategoria oznaczająca odejście (Yes) występuje na tyle często (dotyczy ponad 25% bazy), że stanowi to istotny i alarmujący problem biznesowy dla firmy, który wymaga pogłębionej analizy przyczynowo-skutkowej w kolejnych krokach badania.

\newpage

# Analiza opisowa z podziałem na grupy

## Tabele z podziałem na grupy

tomuś zrobił
```{r tabele_jakosciowe_grupy, echo=FALSE, results='asis', warning=FALSE, message=FALSE}
zmienne_jakosciowe <- c("gender", "SeniorCitizen", "Partner", "Dependents",
                        "PhoneService", "MultipleLines", "InternetService",
                        "OnlineSecurity", "OnlineBackup", "DeviceProtection",
                        "TechSupport", "StreamingTV", "StreamingMovies",
                        "Contract", "PaperlessBilling", "PaymentMethod")

for (zmienna in zmienne_jakosciowe) {
  
  tabela <- table(dane[[zmienna]], dane$Churn)
  tabela_out <- kable(tabela, 
                      caption = paste("Rozkład zmiennej:", zmienna, "w podziale na Churn"), 
                      format = "latex", 
                      booktabs = TRUE) |>
    kable_styling(latex_options = c("striped", "HOLD_position")) |>
    add_header_above(c("Kategorie" = 1, "Czy klient odszedł? (Churn)" = 2)) |>
    row_spec(0, bold = TRUE, color = "white", background = "pink")
  print(tabela_out)
}
```

\newpage

## Wykresy dla zmiennych ilościowych z podziałem na grupy

zrobilam dla wszytstkich cech

```{r wykresy_slupkowe, echo=FALSE, warning=FALSE, message=FALSE, fig.width=7, fig.height=8, fig.align='center'}

# 1. Staż
d1 <- ggplot(dane, aes(x = tenure, fill = Churn)) +
  geom_density(alpha = 0.7, color = "black") +
  scale_fill_manual(values = c("No" = "lightpink", "Yes" = "deeppink")) +
  labs(title = "Staż klienta", x = "Staż (miesiące)", y = "Gęstość") +
  theme_minimal()

# 2. Opłata miesięczna
d2 <- ggplot(dane, aes(x = MonthlyCharges, fill = Churn)) +
  geom_density(alpha = 0.7, color = "black") +
  scale_fill_manual(values = c("No" = "lightpink", "Yes" = "deeppink")) +
  labs(title = "Opłata miesięczna", x = "Kwota (USD)", y = "Gęstość") +
  theme_minimal()

# 3. Opłata całkowita
d3 <- ggplot(dane, aes(x = TotalCharges, fill = Churn)) +
  geom_density(alpha = 0.7, color = "black") +
  scale_fill_manual(values = c("No" = "lightpink", "Yes" = "deeppink")) +
  labs(title = "Opłata całkowita", x = "Kwota (USD)", y = "Gęstość") +
  theme_minimal()

(d1 + d2) / d3 + plot_layout(guides = "collect") & theme(legend.position = "bottom")
```

\newpage

## Wykresy dla zmiennych jakościowych z podziałem na grupy

wykresy dla najciekawszych zmiennych 
```{r slupki_grupy_rozszerzone, echo=FALSE, warning=FALSE, message=FALSE, fig.width=7, fig.height=8, fig.align='left', fig.pos="!h"}

# 1. Rodzaj umowy
c1 <- ggplot(dane, aes(x = Contract, fill = Churn)) +
  geom_bar(position = "dodge", color = "black") + 
  scale_fill_manual(values = c("No" = "lightpink", "Yes" = "deeppink")) +
  labs(title = "Rodzaj umowy", x = NULL, y = "Liczba klientów") +
  theme_minimal()

# 2. Rodzaj internetu
c2 <- ggplot(dane, aes(x = InternetService, fill = Churn)) +
  geom_bar(position = "dodge", color = "black") +
  scale_fill_manual(values = c("No" = "lightpink", "Yes" = "deeppink")) +
  labs(title = "Typ internetu", x = NULL, y = "Liczba klientów") +
  theme_minimal()

# 3. Wsparcie techniczne
c3 <- ggplot(dane, aes(x = TechSupport, fill = Churn)) +
  geom_bar(position = "dodge", color = "black") +
  scale_fill_manual(values = c("No" = "lightpink", "Yes" = "deeppink")) +
  labs(title = "Wsparcie techniczne", x = NULL, y = "Liczba klientów") +
  theme_minimal()

# 4. Metoda płatności
c4 <- ggplot(dane, aes(x = PaymentMethod, fill = Churn)) +
  geom_bar(position = "dodge", color = "black") +
  scale_fill_manual(values = c("No" = "lightpink", "Yes" = "deeppink")) +
  labs(title = "Metoda płatności", x = NULL, y = "Liczba klientów") +
  theme_minimal() +
  theme(axis.text.x = element_text(angle = 15, hjust = 1))

c1 / c2 / c3 / c4 + plot_layout(guides = "collect") & theme(legend.position = "bottom")
```

wykresy dla wszystkich zmiennych 
```{r wszystkie_jakosciowe_grupy, echo=FALSE, warning=FALSE, message=FALSE, fig.width=7, fig.height=8, fig.cap="Wszystkie zmienne jakościowe w podziale na Churn"}

zmienne_jakosciowe <- c("gender", "SeniorCitizen", "Partner", "Dependents",
                        "PhoneService", "MultipleLines", "InternetService",
                        "OnlineSecurity", "OnlineBackup", "DeviceProtection",
                        "TechSupport", "StreamingTV", "StreamingMovies",
                        "Contract", "PaperlessBilling", "PaymentMethod")

wykresy <- lapply(zmienne_jakosciowe, function(zmienna) {
  ggplot(dane, aes(x = .data[[zmienna]], fill = Churn)) +
    geom_bar(position = "dodge", color = "black") +
    scale_fill_manual(values = c("No" = "lightpink", "Yes" = "deeppink")) +
    labs(title = zmienna, x = NULL, y = "Liczba") +
    theme_minimal() +
    theme(axis.text.x = element_text(angle = 20, hjust = 1, size = 8),
          plot.title = element_text(size = 10, face = "bold"))
})
wrap_plots(wykresy, ncol = 4) + plot_layout(guides = "collect") & theme(legend.position = "bottom")

```


\newpage

# Podsumowanie - wnioski z przeprowadzonej analizy
